臺灣彰化地方法院刑事判決　　　　　　　 94年度交訴字第6號
公　訴　人　臺灣彰化地方法院檢察署檢察官
被　　　告　甲○○　女　31歲.
　　　　　　　　　　住彰化縣鹿.
　　　　　　　　　　身分證統一.
上列被告因過失致死案件，經檢察官聲請簡易判決處刑（93年度
調偵字第447號），本院彰化簡易庭認不宜逕依簡易判決處刑，
簽移本院改依通常程序審理，本院判決如左：
    主  文
甲○○因過失致人於死，處有期徒刑伍月，如易科罰金，以佰
元折算壹日。
    事  實
一、甲○○於民國93年4月23日下午3時50分許，騎乘車牌號碼LB
    E-976號（起訴書誤載為GZ6-393號）重型機車，沿彰化縣鹿
    港鎮○○路○段由東往西方向行駛，途經該鹿和路3段與361
    巷交岔路口時，本應注意汽車駕駛人行車遇有閃光黃燈，車
    輛應減速接近，注意安全，小心通過，而依當時天氣晴、日
    間自然光線、路面乾燥無缺陷、視距良好無障礙物，且閃光
    號誌動作正常，並無不能注意之情事，竟疏未注意，未減速
    接近猶貿然通過，適有陳有才騎乘車牌號碼GZ6-393號（起
    訴書誤載為LBE-976號）重型機車，甫由該鹿和路3段361巷
    口駛至該交岔路口，亦疏未注意，在經過閃光紅燈之上開交
    岔路口時，未減速接近先停止於交岔路口前而讓幹道車優先
    通行，即貿然快速駛進上開路口，雙方避煞不及，甲○○所
    騎乘之機車車頭與陳有才所騎乘之機車左側碰撞，陳有才因
    而人車倒地，受有頭部外傷合併顱內出血等傷害，經送醫急
    救，仍於93年5月13日上午9時12分許不治死亡。
二、案經臺灣彰化地方法院檢察署檢察官相驗後自動檢舉聲請簡
    易判決處刑，本院彰化簡易庭認不宜逕依簡易判決處刑，簽
    移本院改依通常程序審理。
    理  由
一、訊據被告甲○○固不否認有於右揭時間，騎乘車牌號碼LBE-
    976號重型機車，在彰化縣鹿港鎮○○路○段與361巷交岔路
    口，與被害人陳有才所騎乘之車牌號碼GZ6-393號重型機車
    發生車禍肇事，造成被害人陳有才死亡之事實，惟矢口否認
    有何過失致人於死之犯行，辯稱：車禍發生後，伊有聽說當
    天被害人陳有才是急著要去載人，且本件被害人之機車仍算
    完好，而伊之機車全毀，應該是被害人來撞伊，不是伊去撞
    被害人云云。經查：
(一)、被害人陳有才因車禍受有頭部外傷合併顱內出血等傷害，經
    送醫急救，仍於93年5月13日上午9時12分許，因車禍導致敗
    血症、多重器官衰竭而不治死亡乙情，業據臺灣彰化地方法
    院檢察署檢察官督同檢驗員相驗屬實，製有勘驗筆錄、相驗
    屍體證明書及驗斷書等附卷可憑，並有秀傳紀念醫院法醫參
    考病歷摘要、秀傳紀念醫院函暨所附陳有才病歷資料等件在
    卷可參。
(二)、按特種閃光號誌之閃光黃燈表示『警告』，車輛應減速接近
    ，注意安全，小心通過，道路交通安全規則第102條第1項第
    1款及道路交通標誌標線號誌設置規則第211條第1項第1款分
    別定有明文。查本案車禍發生時天氣晴、日間自然光線、路
    面乾燥無缺陷、視距良好無障礙物，且閃光號誌動作正常，
    有卷附道路交通事故調查報告表、肇事現場照片可稽，當時
    並無不能注意之情事，被告騎乘車牌號碼LBE-976號重型機
    車，行經上開彰化縣鹿港鎮○○路○段與361巷交岔路口時，
    其行車方向係設有閃光黃燈，而被害人陳有才所騎乘車牌號
    碼GZ6-393號重型機車之行進方向，則設有閃光紅燈，有前
    揭道路交通事故調查報告表、現場圖為憑，本件被告疏未注
    意，於行經閃光黃燈交岔路口，未減速慢行小心通過，仍貿
    然行駛而肇事，其對本件車禍之發生顯有過失甚明，本件經
    送臺灣省彰化縣區車輛行車事故鑑定委員會、臺灣省車輛行
    車事故覆議鑑定委員會鑑定結果，亦同認被告騎乘重型機車
    行經閃光黃燈交岔路口，未減速慢行小心通過，為肇事次因
    ，此有卷附臺灣省彰化縣區車輛行車事故鑑定委員會鑑定意
    見書（彰鑑字第930685號）、臺灣省車輛行車事故覆議鑑定
    委員會函（中華民國94年3月14日府覆議字第0940100067號
    函）。又被害人陳有才於行經上開閃光紅燈交岔路口，未減
    速慢行並先停止於交岔路口前，讓幹道車優先通行，而貿然
    行進，致生本件車禍，係屬本件事故之肇事主因，應可認定
    （前揭臺灣省彰化縣區車輛行車事故鑑定委員會鑑定意見書
    、臺灣省車輛行車事故覆議鑑定委員會函亦同此見解），惟
    此仍無礙於被告過失責任之認定。再者，被害人陳有才因本
    件車禍受傷重創入院，雖經極力搶救，然被害人年紀歲數大
    易發生多重器官衰竭（參卷附秀傳紀念醫院94年3月30日94
    明秀 (醫)字第940428號函），終仍不治死亡，可見被害人
    之死亡與被告之過失行為間，復有相當之因果關係。綜上，
    被告否認過失致人於死，所為前揭辯解，係屬卸責推諉之詞
    ，尚非足採。本件事證明確，被告上開犯行堪以認定，應依
    法論科。
二、核被告甲○○所為，係犯刑法第276條第1項之過失致人於死
    罪。爰審酌被告之過失程度，並考量被害人對於本件車禍亦
    有過失，而被告亦因此車禍受有頭部外傷合併腦內出血，目
    前仍屬思考力衰退、情緒不穩定之狀態（參卷附診斷證明書
    ），及被告迄未能與被害人家屬達成民事上和解與犯後之態
    度等一切情狀，量處如主文所示之刑，並諭知易科罰金之折
    算標準，以示懲儆。
據上論斷，應依刑事訴訟法第452條、第299條第1項前段，刑法
第276條第1項、第41條第1項前段、罰金罰鍰提高標準條例第1條
前段、第2條，判決如主文。
本案經檢察官賴志盛到庭執行職務。
中　　華　　民　　國　　94　　年　　5 　　月　　27　　日
                 臺灣彰化地方法院交通法庭
                     審判長法官  石  馨  文
                     法      官  王  義  閔
                     法      官  郭  麗  萍
上正本證明與原本無異。
如不服本判決，應於判決送達後10日內向本院提出上訴狀 （須附
繕本）。
告訴人或被害人對於判決如有不服具備理由請求檢察官上訴者，其
上訴期間之計算係以檢察官收受判決正本為準。
                     法院書記官　施　嘉　玫
中　　華　　民　　國　　94　　年　　5 　　月　　30  　  日
附錄法條
刑法第276條第1項：
因過失致人於死者，處二年以下有期徒刑、拘役或二千元以下罰
金。
